

# **Tristan MEY**

Développeur informatique





■ meytristan68@gmail.com

☐ Télétravail ou présentiel

m

Né le 12/11/2001

♠ Strasbourg (67000)▶ Français

• Ne le 12/11/20

Strasbourg

Servicule personnel

07 78 81 09 00

#### **Présentation**

Étudiant dans le développement informatique à Epitech, je suis à la recherche d'une alternance de 3 ans afin de valider mes études et m'orienter dans ce même domaine. Étant motivé et volontaire, je suis prêt à mettre en pratique mes compétences ainsi qu'être l'écoute pour me former davantage dans une entreprise dynamique

# Diplômes et Formations

Pré-MSC

Depuis septembre 2023 **Epitech** Strasbourg Alternance avec deux semaines de théories et 2 semaines de pratique sous forme de projets

BTS SIO option SLAM

De septembre 2021 à juin 2023 Lycée Camille Sée Colmar Services Informatiques aux Organisations option Solutions Logicielles et Applications Métiers obtenues avec 14.66 de moyenne.

# Expériences professionnelles

Développeur informatique

De février 2023 à avril 2023 **ONF** Colmar Stage pour la 2ème année de BTS SIO. Création d'un site de vente d'EPI ( équipement de protection individuel ) et de vêtements pour des travailleurs de l'ONF déployé et utilisé dans le Grand-Est

Intérim

De juillet 2023 à août 2023

Fellmann Cartonnages 2 Rue Henri Rouby, Soultz-Haut-Rhin

- Respect des consignes de sécurité et des procédures
- Travail en équipe avec des collègues temporaires

### **Portfolio**

Pour en voir plus sur mon travail



# Langues

Français

Langue maternelle

Anglais

Niveau B2

#### **Atouts**

Motivé

Travailleur autonome

Curieux

Travail d'équipe

### **Technologies**























### Centres d'intérêt

Voyages

Exploration de nouvelles cultures

Automobiles

Fasciné par le design et les technologies de l'industrie automobile moderne

Jeux vidéo

Participation à des tournois de jeux vidéo

#### Références

Eric Pruvost

Administrateur Réseau, ONF Colmar eric.pruvost@onf.fr